【裁判字號】    99,附民,81
【裁判日期】    990730
【裁判案由】    侵占
【裁判全文】
臺灣板橋地方法院刑事附帶民事判決      99年度附民字第81號
原      告  大愛搬家貨運有限公司
法定代理人  甲○○
被      告  乙○○
上列原告因被告侵占案件（99年度易第232 號）於刑事訴訟程序
附帶提起民事訴訟，本院判決如下：
    主  文
被告應給付原告新臺幣伍萬貳仟肆佰元，及自民國九十九年二月
二十三日起至清償日止按週年利率百分之五計算之利息。
本判決第一項於原告以新台幣壹萬柒仟元供擔保後，得假執行。
    事實及理由
一、原告方面：
（一）聲明：被告應給付原告新台幣52400 元及自起訴狀繕本送
            達之翌日起至清償日止，按年利率百分之五計算之
            利息，並願供擔保請准宣告假執行，訴訟費用由被
            告負擔。
（二）陳述：被告乙○○為大愛公司之員工，負責客戶搬運作業
            、簽訂契約書及收款等工作，為從事業務之人，圖
            為自己不法之所有，於民國98年8 月9 日起至同年
            月11日止，利用職務之便，接續將其向大愛公司客
            戶所收取，業務上持有之搬家費用，共計新臺幣（
            下同）52,400元，未依大愛公司之規定將款項繳交
            公司，變易持有為所有之意思，並於自家住處將之
            侵吞入己，爰依侵權行為之法律關係請求被告賠償
            原告上開損害費用。
（三）證據：大愛公司客戶委託估價契約書5 份、大愛公司98年
            9 月14日公告、98年9 月16日大愛搬家公司職字第
            009809 16 號函各1 份。
二、被告方面：認諾原告之請求。
三、法院之判斷：
（一）本件原告前開主張業據被告當庭表明均不爭執，願意如數
      賠償，並認諾原告之請求。雖民事訴訟法有關本於認諾判
      決之規定，於刑事訴訟法並未定有準用之明文（最高法院
      32年附字第371 號判例參照），惟被告既於本院審理時，
      當庭表示願意給付原告如訴之聲明所示金額而認諾原告之
      請求，本院雖無從為認諾之判決，惟被告所為認諾之意，
      已足認係對原告主張之事實為自認之意，核與本院99年度
      易字第232號被告侵占案件之卷證內容均相符。
（二）按因犯罪而受損害之人，於刑事訴訟程序得附帶提起民事
      訴訟，對於被告及依民法負賠償責任之人，請求回復其損
      害；其請求之範圍，依民法之規定，刑事訴訟法第487 條
      定有明文。次按因故意或過失，不法侵害他人之權利者，
      負損害賠償責任，民法第184 條第1 項前段亦有明文。查
      被告既自認於上開時、地侵占其業務上持有之貨款，是原
      告主張被告應負侵權行為損害賠償責任，洵屬正當。
（三）從而，原告依侵權行為之法律關係，請求被告給付新臺幣
      52400 元，及自民國99年2 月22日起至清償日止按週年利
      率百分之五計算之利息，為有理由，應予准許。末按原告
      陳明願供擔保而假執行，核無不合，爰酌定相當擔保准許
      之。另訴訟費用並未在刑事訴訟法第491 條準用之列，尚
      毋庸命當事人負擔，附此敘明。
四、據上論結，本件原告之訴為有理由，依刑事訴訟法第502 條
    第2 項、第491 條第10款、民事訴訟法第390 條第2 項，判
    決如主文。
中    華    民    國    99    年    7     月    30    日
                  刑事第四庭  法  官  徐子涵
上列正本證明與原本無異。
如不服本判決，非對刑事判決上訴時，不得上訴，並應於送達後
十日內敘明上訴理由，向本院提出上訴狀
                              書記官  張桐嘉
中    華    民    國    99    年    7     月    30    日

司法院資訊處製作；財團法人民間司法改革基金會備份。
